【裁判字號】    99,勞訴,31
【裁判日期】    991209
【裁判案由】    給付薪資
【裁判全文】
臺灣彰化地方法院民事判決  99年度勞訴字第31號
原      告  林新民
            陳秋永
            蔣阿來
            黃連金
            李有千
            林王月娥
共      同
訴訟代理人  黃柏霖律師
被      告  東亞電機股份有限公司
法定代理人  王健全
訴訟代理人  孫美茹
            林震華
上列當事人間請求給付薪資事件，本院於民國99年11月25日言詞
辯論終結，茲判決如下：
    主  文
被告應給付原告林新民新台幣參拾萬壹仟伍佰柒拾柒元，及自民
國九十九年十月十六日起至清償日止，按年息百分之五計算之利
息。
被告應給付原告陳秋永新台幣肆拾陸萬零伍佰陸拾柒元，及自民
國九十九年十月十六日起至清償日止，按年息百分之五計算之利
息。
被告應給付原告蔣阿來新台幣陸拾壹萬柒仟肆佰肆拾伍元，及自
民國九十九年十月十六日起至清償日止，按年息百分之五計算之
利息。
被告應給付原告黃連金新台幣參拾柒萬陸仟參佰貳拾捌元，及自
民國九十九年十月十六日起至清償日止，按年息百分之五計算之
利息。
被告應給付原告李有千新台幣參拾捌萬捌仟貳佰玖拾元，及自民
國九十九年十月十六日起至清償日止，按年息百分之五計算之利
息。
被告應給付原告林王月娥新台幣貳拾柒萬貳仟玖佰玖拾陸元，及
自民國九十九年十月十六日起至清償日止，按年息百分之五計算
之利息。
訴訟費用（減縮部分除外）新台幣貳萬肆仟玖佰伍拾捌元由被告
負擔。
本判決於原告林新民、陳秋永、蔣阿來、黃連金、李有千、林王
月娥分別以新台幣壹拾萬元、壹拾伍萬元、貳拾萬元、壹拾參萬
元、壹拾參萬元、玖萬元供擔保後，各得假執行。
    事實及理由
一、按訴狀送達後，原告不得將原訴變更或追加他訴。但擴張或
    減縮應受判決事項之聲明者，不在此限。民事訴訟法第255
    條第1項第3款定有明文。本件原告林新民、陳秋永原請求被
    告應各給付新台幣（下同）325,563元、518,335元，及均自
    起訴狀繕本送達之翌日起至清償日止，按年息5%計算之利息
    。嗣於訴訟進行中，減縮為請求被告應各給付301,577元、4
    60,567元，及均自起訴狀繕本送達之翌日起至清償日止，按
    年息5%計算之利息，依首揭規定，自應准許，合先敘明。
二、原告起訴主張：
    原告均係被告之員工，原告林新民自民國87年6月11日任職
    ；原告陳秋永自87年3月13日任職；原告蔣阿來自87年3月13
    日任職；原告黃連金於93年10日31日辦理退休，退休後再回
    聘任職；原告李有千自87年10月6日任職；原告林王月娥自
    89年1月4日任職，此均有勞工保險被保險人投保資料表及勞
    工保險局已領老年給付證明可稽。惟被告因經營不善，已積
    欠員工半年以上薪資，其中積欠原告林新民9個月薪資，計
    172,331元；積欠原告陳秋永8.5個月薪資，計269,989元；
    積欠原告蔣阿來8.5個月薪資，計361,953元；積欠原告黃連
    金8.5個月薪資，計279,371元；積欠原告李有千8.5個月薪
    資，計228,408元；積欠原告林王月娥10.5個月薪資，計180
    ,203元，此有被告製作之未發放薪資表可稽。被告長久積欠
    原告薪資，原告亦曾與被告進行勞資爭議協調，惟被告始終
    無法確定發放薪資日期，故協調不成立，原告爰依勞動基準
    法第14條第1項第5款之規定，以起訴狀之送達，向被告為終
    止勞動契約之意思表示。原告依勞工退休金條例第8條第1項
    、第9條第1項、第11條第1項、第12條第1項之規定，向被告
    請求給付資遣費之明細如下：原告林新民資遣費金額為129,
    246元；原告陳秋永資遣費金額為190,578元；原告蔣阿來資
    遣費金額為255,492元；原告黃連金資遣費金額為96,957元
    ；原告李有千資遣費金額為159,882元；原告林王月娥資遣
    費金額為92,793元。綜上，被告應分別給付原告薪資及資遣
    費合計各為：原告林新民:301,577元（172331+129246=3015
    77）；原告陳秋永460,567元（269989+190578=460567）；
    原告蔣阿來617,445元（361953+255492=617445）；原告黃
    連金376,328元（279371+96957=376328）；原告李有千388,
    290元（228408+159882=388290）；原告林王月娥272,996元
    （18020 3+92793=272996），爰依法提起本訴，並聲明請求
    判決如主文所示。
三、被告則以：
    被告是因為被客戶積欠貨款才無法給付薪資等語資為抗辯，
    並聲明：原告之訴駁回；訴訟費用由原告負擔。
四、原告主張之事實，已據其提出與所述相符之勞工保險被保險
    人投保資料表及未發放薪資表為證，應認原告主張為真實。
    從而，原告據以提起本訴請求即無不合，應予准許。
五、原告陳明願供擔保聲請宣告假執行，核無不合，爰酌定相當
    擔保金額宣告之。
六、訴訟費用負擔之依據：民事訴訟法第78條。
中    華    民    國    99    年    12    月    9     日
                  民事第二庭    法  官  施錫揮
以上正本係照原本作成。
如對判決上訴，應於判決送達後20日內向本院提出上訴狀。如委
任律師提起上訴者，應一併繳納上訴審裁判費。
中    華    民    國    99    年    12    月    9     日
                                書記官  蕭秀吉

司法院資訊處製作；財團法人民間司法改革基金會備份。
